【裁判字號】    99,易,3253
【裁判日期】    991223
【裁判案由】    違反保護令等
【裁判全文】
臺灣臺中地方法院刑事判決              99年度易字第3253號
公  訴  人  臺灣臺中地方法院檢察署檢察官
被      告  陳建財
選任辯護人  謝萬生律師
上列被告因違反保護令等案件，經檢察官提起公訴 (99年度偵緝
字第1873、1874號、99年度偵字第17589號)，本院判決如下：
    主    文
陳建財犯違反保護令罪，累犯，處有期徒刑月；又犯違反保護
令罪，累犯，處有期徒刑月；又犯搶奪罪，累犯，處有期徒刑
柒月：又犯違反保護令罪，累犯，處有期徒刑肆月。應執行有期
徒刑拾月。
    犯罪事實
一、陳建財前於民國95年間因偽造文書案件，經本院以96年度中
    簡字第1017號判處有期徒刑4月確定，嗣經減刑為有期徒刑2
    月確定，於97年1月29日執行完畢。
二、陳建財為陳秀華之夫(已於99年9月21日離婚)，2人間具有家
    庭暴力防治法第3條第1款所定之家庭成員關係。陳建財前曾
    對陳秀華實施家庭暴力行為，經陳秀華向本院聲請核發民事
    通常保護令，本院乃依家庭暴力防治法第16條第3項、第14
    條第1項第1款、第2款規定，於99年3月4日先行核發99年度
    司暫家護字第164號民事暫時保護令，裁定內容包括陳建財
    不得對陳秀華實施身體上或精神上不法侵害之行為，亦不得
    對於陳秀華為騷擾行為，並由臺中市警察局第一分局警員於
    99年3月8日下午3時許送達由陳建財本人親自收受並告知陳
    建財應確實遵守保護令內容而為執行；繼於99年5月6日依家
    庭暴力防治法第14條第1項第1款、第2款規定，核發99年度
    家護字第519號民事通常保護令，裁定令陳建財不得對陳秀
    華實施家庭暴力行為，亦不得對於陳秀華為騷擾行為，該通
    常保護令之有效期間為自核發時起1年，並由臺中市警察局
    第一分局警員於99年5月16日上午10時30分許送達由陳建財
    本人親自收受並告知陳建財應確實遵守保護令內容而為執行
    。詎陳建財明知該保護令之內容，竟於上揭民事暫時保護令
    、通常保護令有效期間內，分別為下列行為：
  (一)於99年4月11日凌晨3時許，駕駛自小客車尾隨陳秀華所駕駛
    車牌號碼716-EY號營業小客車(即計程車)，至臺中市○區○
    ○路156號前，將陳秀華前開小客車攔下，要求陳秀華下車
    ，陳秀華因害怕不敢下車，並將車門及車窗緊閉。詎陳建財
    竟基於毀損他人物品及違反前開民事暫時保護令之犯意，將
    陳秀華所有前開小客車之雨刷2支及左後照鏡折斷(毀損他人
    物品部分，業經撤回告訴)，以此方式對陳秀華實施精神上
    不法侵害之行為，而違反前開民事暫時保護令之內容。
  (二)於99年4月20日凌晨1時36分許，違反前開民事暫時保護令之
    犯意，前往陳秀華位在臺中市○區○○里○○街82號1樓之
    租屋處大門前，持三秒膠將陳秀華上址租屋處1樓大門之鑰
    匙孔封住，致令不堪使用(毀損他人物品部分，未據告訴)，
    以此方式騷擾陳秀華，而違反前開民事暫時保護令之內容。
    嗣經陳秀華調閱上址租屋處1樓大門前之監視錄影器畫面，
    始查知上情。
  (三)於99年5月1日晚間8時30分許，在臺中縣烏日鄉○○村○區
    ○路7號高鐵臺中站出入口，見陳秀華駕駛車牌號碼716-EY
    號營業小客車，正在計程車排班處等候，竟基於意圖為自己
    不法之所有及違反前開民事暫時保護令之犯意，自行打開陳
    秀華前開小客車副駕駛座車門，趁陳秀華坐在駕駛座上看書
    ，來不及防備之際，徒手強行奪取陳秀華所有放置在副駕駛
    座上，使用充電器連接車輛，正在充電之NOKIA廠牌(序號：
    000000000000000號，內插有門號0000000xxx號SIM卡1張)黑
    色手機1支，當場作勢欲折斷該手機，同時對陳秀華稱：「
    妳不是在錄音嗎，妳很厲害」等語後，旋即逃離現場，以此
    方式對陳秀華實施精神上不法侵害之行為，而違反前開民事
    暫時保護令之內容。
  (四)於99年5月31日上午10時10分許，駕駛車牌號碼400-ZK號營
    業小客車，至陳秀華上址租屋處樓下，藉詞要幫陳秀華償還
    卡債，而約陳秀華出來見面，因陳秀華表示自己在臺中市○
    ○街，陳建財隨即前往美和街，見到陳秀華後，即要求陳秀
    華上車，陳秀華表示當面談就可以，陳建財則以如不上車，
    無法載陳秀華去繳卡債為由，拉陳秀華上車，並將車門、車
    窗上鎖。陳秀華上車後，陳建財即開始追問陳秀華前一晚之
    行蹤，並搭載陳秀華往望高寮方向行駛，途中陳秀華欲打開
    車門跳車，陳建財竟基於傷害、妨害人行使權利及違反前開
    民事通常保護令之犯意，動手毆打陳秀華，陳秀華因此流鼻
    血，受有頭部瘀青鼻血、口內疼痛、手部瘀青、紅斑及指甲
    斷裂等傷害(傷害部分，業經撤回告訴)，並不敢再做開車門
    的動作，以此方式對陳秀華實施身體上不法侵害之行為，而
    違反前開民事通常保護令之內容。其後，陳秀華為求脫身，
    承諾陳建財只要讓她下山，就答應其任何要求，陳建財始駕
    車搭載陳秀華返回美和街，陳秀華旋即報警查獲上情。
二、案經陳秀華訴由臺中市警察局第三分局、臺中縣警察局烏日
    分局分別報請臺灣臺中地方法院檢察署檢察官偵查起訴。
    理    由
壹、有罪部分：
一、證據能力方面：
(一)按被告以外之人 (包括證人、鑑定人、告訴人、被害人及共
    同被告等)於審判外之陳述雖不符刑事訴訟法第159條之1至
    之4等4條之規定，而經當事人於審判程序同意作為證據，法
    院審酌該言詞陳述或書面陳述作成時之情況，認為適當者，
    亦得為證據；當事人、代理人或辯護人於法院調查證據時，
    知有刑事訴訟法第159條第1項不得為證據之情形，而未於言
    詞辯論終結前聲明異議者，視為有前項之同意，同法第159
    條之5定有明文。證人即告訴人陳秀華於警詢、偵訊時所為
    之陳述，對被告而言，性質上均屬傳聞證據，惟經被告、選
    任辯護人於本院準備程序時同意引為審判期日調查之證據，
    且經本院審理時予以提示並告以要旨，經公訴人、被告及選
    任辯護人表示意見，均未於言詞辯論終結前聲明異議，本院
    審認上開證據作成時之情況，應無違法取證或不當情事，與
    本案待證事實間復具有相當之關聯性，以之作為證據應屬適
    當，依刑事訴訟法第159條之5規定，自有證據能力。
(二)又傳聞法則乃對於被告以外之人於審判外之言詞或書面陳述
    而為之規範。本案判決以下引用之非供述證據，無刑事訴訟
    法第159條第1項規定傳聞法則之適用，經本院於審理時依法
    踐行調查證據程序，與本案待證事實具有自然之關聯性，且
    無證據證明係公務員違法取得之物，依法自得作為證據。
二、認定犯罪事實所憑之證據及理由：
(一)有關犯罪事實一之(一)、(二)、(四)部分：
    此部分之犯罪事實，業據被告陳建財於本院準備程序、審理
    時坦認不諱【見本院卷第11至12頁、第31頁】，核與證人即
    告訴人陳秀華於警詢、偵訊時證述情節相符【見臺中市警察
    局第三分局中分三偵字第0990010479號卷(下稱警(一)卷)第14
    至15頁、臺中縣警察局烏日分局中縣烏警偵字第0990018575
    號卷(下稱警(二)卷)第15至19頁、臺中市警察局第三分局中分
    三偵字第0990014267號卷(下稱警(三)卷)第27至29頁、臺灣臺
    中地方法院檢察署99年度核退字第850號卷第31至35頁、臺
    灣臺中地方法院檢察署99年度偵緝字第1873號卷第73至79頁
    】，此外，並有本院99年度司暫家護字第164號民事暫時保
    護令影本1份 (見警(一)卷第23至25頁)、臺中市警察局第一分
    局保護令執行紀錄表影本1份 (見警(二)卷第37頁)、告訴人陳
    秀華所駕駛之車牌號碼716-EY號營業小客車毀損照片5張(見
    警(一)卷第27至31頁)、告訴人陳秀華位於臺中市○區○○街8
    2號租屋處1樓大門前之監視錄影器畫面翻拍照片4張(見警(一)
    卷第33頁)、臺中縣烏日鄉○○村○區○路7號高鐵臺中站出
    入口監視錄影器畫面翻拍照片4張 (警(二)卷第39至41頁)、行
    政院衛生署臺中醫院診斷證明書1份 (見警(三)卷第33頁)、告
    訴人陳秀華受傷照片5張 (見警(三)卷第43至44頁)、本院99年
    度家護字第519號民事通常保護令1份(見本院卷第14至15頁)
    、臺中市警察局第一分局保護令執行紀錄表影本1份(見本院
    卷第63-1頁)在卷可稽，綜上各節相互佐證，被告自白核與
    事實相符，應堪採信，上揭犯罪事實，事證明確，被告犯行
    堪以認定，應予依法論科。
(二)有關犯罪事實一之(三)部分：
    訊之被告陳建財固不否認有於犯罪事實一之(三)所載時、地，
    自陳秀華所有計程車內拔取陳秀華所有放在副駕駛座坐墊上
    ，使用充電器連接車輛，正在充電之NOKIA廠牌黑色手機1支
    ，對陳秀華實施精神上不法侵害，而有違反上揭民事暫時通
    常保護令內容之事實，惟矢口否認有何搶奪犯行，辯稱：當
    時陳秀華坐在車內，跟伊說話，伊是一時衝動才拿走陳秀華
    的手機云云。選任辯護人則為被告辯護稱：本案依告訴人陳
    秀華之陳述，手機當時是在充電，被告趁陳秀華在排班等候
    專注看書不注意之際，暗中竊取放在副駕駛座之手機，並無
    施以任何腕力或趁陳秀華不及防備之際強取該手機之行為，
    且該手機也沒有因為被告拿走、作勢要折斷而喪失功能，後
    來被告也已經將手機歸還告訴人，被告對該支手機並無不法
    所有之意圖，與搶奪罪之要件不符。又被告在告訴人不注意
    之情形下和平竊取該支手機，被告此部分所為應屬親屬間竊
    盜行為，且已經告訴人陳秀華就此部分撤回告訴，應為不受
    理判決云云。惟查：
    1.按搶奪罪所謂他人之動產，係指該動產在他人監督之下者
      而言，故不限於純粹他人所有之物，即非他人所有，或係
      自己與他人共有，而在他人監督之下者，亦得為搶奪罪之
      客體；又搶奪罪以乘人不備，不及抗拒，公然掠取其財物
      為成立要件，與竊取者係乘人不知，以和平或秘密方法竊
      得其物之情形，迥然有別 (最高法院25年上字第6097號判
      例、75年度臺上字第634號判決意旨參照)；次按搶奪罪之
      乘人不備或不及抗拒而掠取財物者，不以直接自被害人手
      中奪取為限。即以和平方法取得財物後，若該財物尚在被
      害人實力支配之下而公然持物逃跑，以排除其實力支配時
      ，仍不失為乘人不備或不及抗拒而掠取財物，應成立搶奪
      罪；又刑法第325條第1項所稱之「搶奪」，係指乘人不備
      或不及抗拒而公然攫取他人支配範圍以內之物，移轉於自
      己實力支配下之行為而言。例如於公共場所，公然奪取他
      人頸上項鍊，或趁婦女不備之際，自身後攫取其皮包等皆
      屬之。惟搶奪行為雖係施用不法腕力，自財物所持人支配
      範圍內移轉於自己之所持，然並不以直接對被害人之身體
      施加不法腕力，或與被害人互相拉扯為必要。茍其出手攫
      奪財物之情形已達共見共聞或不畏見聞之狀況，而不掩形
      聲，急遽攫取者，仍不失為搶奪 (最高法院82年度臺上字
      第2445號、91年度臺上字第6753號判決意旨參照)。
    2.而據證人陳秀華於偵訊時證稱：當時伊的車子在臺中縣烏
      日鄉○○村○區○路7號出入口前排班，伊坐在車內，車
      門沒有鎖，被告忽然打開副駕駛座的門，伊的手機放在副
      駕駛座的坐墊充電，被告打開車門，看見手機放在椅子上
      ，就將手機拿起來，並說「妳不是在錄音嗎，妳很厲害」
      ，並當伊的面把手機折斷帶走，被告因為強行取走手機，
      充電器的接頭都歪掉了等語 (見臺灣臺中地方法院檢察署
      99年度偵字第14173號卷第29頁)；於本院審理時證稱：99
      年5月1日晚上8時30分伊開計程車在高鐵排班，當時還有
      其他計程車在排班。伊放著音樂，手拿著書在看，手機放
      在副駕駛座上充電，手機有連接充電器，放在伊觸手可及
      之處，伊的車門沒有上鎖，被告有打開伊的車門，伊知道
      有人開車門，伊有用眼睛餘光看到是被告，因為被告常常
      來找伊，伊不以為然，伊就把音樂轉大聲，繼續聽音樂、
      看書，沒有理被告，看被告要做什麼。被告就將伊放在副
      駕駛座上在充電的手機拿走，伊沒有注意到被告如何拿走
      手機，是被告在車門外作勢要折伊的手機，他折一下讓伊
      看，邊折邊跟伊說「你不是在錄音嗎，很厲害」，伊才注
      意他，然後被告就把手機拿走離開。伊在被告離開後，看
      到手機充電器的接頭有歪曲。後來被告被羈押入看守所之
      後，有叫他弟弟把手機拿還給伊，手機還可以通話，但因
      為被折得有些弧度，所以有些按鍵無法按。之前被告打電
      話給伊，伊有用該支手機錄音過，伊與其他計程車司機閒
      聊之中，有講到這件事，被告好像有聽到別的司機說伊有
      對他錄音。但伊自己沒有跟被告講過伊有對他錄音等語 (
      見本院卷第67至69頁)。證人即告訴人陳秀華業於本案檢
      察官提起公訴前即與被告達成和解，並經本院家事法庭於
      99年9月21日調解離婚成立，復於本院審理中之99年10月1
      8日具狀撤回此部分對被告之告訴(告訴人陳秀華係以被告
      此部分所為係涉犯親屬間竊盜罪而撤回告訴)，當無再設
      詞攀誣或虛構事實以陷害被告之理，且其前後所證，大致
      相符，所述自堪信實。則本案發生地點係在高鐵臺中站出
      入口前之公共場所，被告為上揭行為時，告訴人陳秀華係
      在計程車駕駛座上看書、聽音樂，其所有之手機放在伸手
      可及之副駕駛座上充電，而在告訴人實力支配範圍內，且
      告訴人陳秀華於被告打開車門時已經察覺被告，只是未加
      理會，故於被告動手拔取手機時，因事出突然，一時不及
      防備，致使被告行搶得手，核與竊盜之乘人不知而以隱密
      之方法和平竊取者不同；佐以經本院當庭勘驗扣案之手機
      充電器，勘驗結果：充電器本身並無毀損，然在充電器連
      接手機位置之接頭有約30度左右之彎曲等情(見本院卷第6
      9頁背面)，顯見被告強取上開手機時，確有施以相當之腕
      力，因而致手機充電器之接頭歪曲，是被告所為應係搶奪
      ，而非竊盜至明。
    3.又依證人即告訴人陳秀華上揭證述因之前被告打電話給伊
      ，伊有用手機錄音過，伊與其他計程車司機閒聊之中，有
      講到這件事，被告好像有聽到別的司機說伊有對他錄音。
      被告搶取手機時，有向伊說「妳不是在錄音嗎，妳很厲害
      」，然後被告就把手機拿走離開等語觀之，被告於為搶奪
      行為時，顯有不欲告訴人再利用該手機對其與告訴人間之
      通話內容錄音蒐證，故以搶奪方式排除告訴人對該手機之
      支配持有關係，並將之移轉於自己之實力支配下之意圖甚
      明。雖其後被告於本案遭羈押後，已經由其弟將手機歸還
      告訴人，然被告係於99年9月6日經臺灣臺中地方法院檢察
      署檢察官通緝到案，並向本院聲請裁定羈押後，始歸還上
      開手機，距其為本案犯行已歷時4個多月，且期間被告尚
      有藉詞多次與告訴人見面，卻均無主動歸還該支手機，辯
      護人辯稱被告並無不法所有之意圖云云，洵無足採。
    4.綜上所述，被告前揭所辯，顯屬事後卸責之詞，不足採信
      。本案事證明確，被告犯行堪應認定，應予依法論科。
三、論罪量刑之理由：
(一)按家庭暴力防治法所稱之「家庭暴力」，係指家庭成員間實
    施身體或精神上不法侵害之行為，家庭暴力防治法第2條第1
    款定有明文；又所謂「精神上不法侵害」，包括以謾罵、吼
    叫、侮辱、諷刺、恫嚇、威脅之言詞語調脅迫、恐嚇被害人
    之言語虐待；竊聽、跟蹤、監視、冷漠、鄙視或其他足以引
    起人精神痛苦之精神虐待及性虐待等行為，詳言之，若某行
    為已足以引發相對人心裡痛苦畏懼之情緒，應即該當「精神
    上不法侵害」之行為，且因家庭暴力行為多有長期性、習慣
    性、隱密性、持續性之特徵，家庭成員間關係密切親近，對
    於彼此生活、個性、喜惡之了解為人際網絡中最深刻者，於
    判斷某一行為是否構成「精神上不法侵害」時，除參酌社會
    上一般客觀標準外，更應將被害人主觀上是否因加害人行為
    產生痛苦恐懼或不安之感受納入考量。至家庭暴力防治法第
    2條第3款規定之「騷擾」，係指任何打擾、警告、嘲弄或辱
    罵他人之言語、動作或製造使人生畏怖情境之行為，使他人
    因而產生不快不安之感受，與前述「精神上不法侵害行為」
    肇致相對人心理恐懼痛苦，在程度上有所區分。再家庭暴力
    防治法第61條之違反保護令罪，以被告違反法院依該法第14
    條第1項、第16條第3項所為之裁定為要件，一旦被告有違反
    保護令之行為，不論被告之主觀為何，即構成犯罪，性質上
    屬於行為犯。本案被告陳建財與告訴人陳秀華原為夫妻(於9
    9年9月21日經本院家事庭調解離婚成立)，於本案犯行發生
    時為配偶關係，屬家庭暴力防治法第3條第1款之家庭成員，
    被告明知本院99年度司暫家護字第164號民事暫時保護令、9
    9年度家護字第519號通常保護令，均已裁定命其於保護令有
    效期間內不得對告訴人實施身體上或精神上不法侵害及騷擾
    行為，卻仍於上述時間、地點分別為上揭犯行，是核被告就
    犯罪事實一之(一)所為，係違反法院依家庭暴力防治法第16條
    第3項、第14條第1項第1款所為之民事暫時保護令，而係犯
    家庭暴力防治法第61條第1款之違反保護令罪；就犯罪事實
    一之(二)所為，係違反法院依家庭暴力防治法第16條第3項、
    第14條第1項第2款所為之民事暫時保護令，而係犯家庭暴力
    防治法第61條第2款之違反保護令罪；就犯罪事實一之(三)所
    為，係違反法院依家庭暴力防治法第16條第3項、第14條第1
    項第1款所為之民事暫時保護令，而係犯家庭暴力防治法第6
    1條第1款之違反保護令罪，及刑法第325條第1項之搶奪罪；
    就犯罪事實一之(四)所為，係違反法院依家庭暴力防治法第14
    條第1項第1款所為之民事通常保護令，而係犯家庭暴力防治
    法第61條第1款之違反保護令罪，及刑法第304條第1項之強
    制罪。被告就犯罪事實一之(三)之犯行，係以一行為同時觸犯
    違反保護令罪及搶奪罪；就犯罪事實一之(四)之犯行，係以一
    行為同時觸犯違反保護令罪及強制罪，分別屬想像競合犯，
    應均依刑法第55條前段之規定，分別從一重論以搶奪罪、違
    反保護令罪。被告所犯上開4罪，犯意各別，行為互殊，應
    予分論併罰。
(二)被告有如犯罪事實欄所載論罪科刑執行情形，有卷附臺灣高
    等法院被告前案紀錄表1份可按，其受有期徒刑執行完畢後5
    年以內再故意犯本案法定刑為有期徒刑之罪，均為累犯，均
    應依刑法第47條第1項規定加重其刑。
(三)辯護人雖辯以本案被告固有4次違反同一保護令之行為，因
    所侵害者為單一違反該保護令之法益，應論以集合犯云云。
    惟按刑事法若干犯罪行為態樣，本質上原具有反覆、延續實
    行之特徵，立法時既予特別歸類，定為犯罪構成要件之行為
    要素，則行為人基於概括之犯意，在密切接近之一定時、地
    持續實行之複次行為，倘依社會通念，於客觀上認為符合一
    個反覆、延續性之行為觀念者，於刑法評價上，即應僅成立
    一罪。學理上所稱「集合犯」之職業性、營業性或收集性等
    具有重複特質之犯罪均屬之，例如經營、從事業務、收集、
    販賣、製造、散布等行為概念者是 (最高法院96年度臺上字
    第172號、95年度臺上字第4686號、95年度臺上字第1079號
    判決意旨參照)。是所謂集合犯是指立法者所制定之犯罪構
    成要件中，本就預定有數個同種類之行為將反覆實行之犯罪
    而言，將各自實現犯罪構成要件之反覆多數行為，解釋為集
    合犯，而論以一罪，故對於集合犯，必須從嚴解釋，以符合
    立法本旨。而依上開判決意旨例示之具有集合犯特質犯罪之
    經營、從事業務、收集、販賣、製造、散布等行為概念，行
    為人於犯罪時，主觀上即有反覆、持續實施之犯意；本質上
    亦有反覆、持續之實施性質；客觀上常須經由反覆、持續之
    實施行為，始能達到犯罪目的。然觀諸違反保護令罪之構成
    要件文義，實無從認定立法者本即預定該犯罪之本質具有反
    覆、延續實行之特徵，已難認係集合犯。且本案被告先後數
    次違反保護令之行為，均間隔相當時日，各次犯罪方式、地
    點均不相同，各次行為在時間空間上均可獨立評價，顯係隨
    機犯罪，難認其自始即有預為反覆或持續而為違反保護令之
    犯意，況於每次被告對告訴人實施家庭暴力或騷擾行為後，
    其犯罪行為即已完成，被告在特定期間內多次違反保護令之
    犯行，於95年7月1日刑法修正前，符合舊法對於連續犯規定
    強調「概括犯意」及「罪名同一」之主、客觀要件，故尚有
    論以裁判上一罪之餘地，但依新法對於上開反覆實施犯罪模
    式之對應處置，除合於「接續犯」或「包括一罪」之情形外
    ，則僅能依數罪併罰之規定個別處斷。而被告先後數次違反
    保護令之犯行，於主、客觀上既截然可分，尚不具時、空之
    密接性，亦無法評價其具反覆實施之犯意，自無從認係屬集
    合犯之包括一罪，辯護人上揭所辯，尚非可採。
(四)爰審酌被告與告訴人係夫妻關係，不思如何和睦相處，而對
    告訴人為家庭暴力行為在先，至法院先後裁定核發民事暫時
    保護令、通常保護令後，復未能遵守限制，而為本案犯行，
    其所為自屬可議，並考量被告犯罪之動機、目的、手段、其
    品行與智識程度、犯罪所生之危害及其犯罪後態度等一切情
    狀，分別量處如主文所示之刑，並定其應執行之刑，以資懲
    儆。
貳、不另為不受理諭知部分：
一、公訴意旨另以：
(一)被告陳建財於99年4月11日凌晨3時許，駕車尾隨告訴人陳秀
    華所駕駛車牌號碼716-EY號營業小客車，至臺中市○區○○
    路156號前，將陳秀華之前開小客車攔下，要求陳秀華下車
    ，陳秀華不敢下車，並將車門及車窗緊閉。詎被告竟基於毀
    損之犯意，將陳秀華所有前開小客車之雨刷2支及左後照鏡
    折斷，致令不堪使用。
(二)被告陳建財於99年5月31日上午10時10分許，駕駛車牌號碼4
    00-ZK號營業小客車，至告訴人陳秀華上址租屋處樓下，藉
    故要幫陳秀華還卡債，約陳秀華出來見面，陳秀華表示自己
    在臺中市○○街，被告隨即前往美和街，見到陳秀華後，即
    要求陳秀華上車。陳秀華上車後，被告便開始追問陳秀華前
    一晚之行蹤，同時搭載陳秀華前往望高寮，並基於傷害之犯
    意，徒手毆打陳秀華，致陳秀華受有頭部瘀青鼻血、口內疼
    痛、手部瘀青及指甲斷裂等傷害。因認被告就公訴意旨(一)部
    分，涉有刑法第354條之毀損他人物品罪嫌、公訴意旨(二)部
    分，涉有刑法第277條第1項之傷害罪嫌等語。
二、按告訴乃論之罪，告訴人於第一審辯論終結前，得撤回其告
    訴；又告訴經撤回者，應諭知不受理之判決，刑事訴訟法第
    238條第1項、第303條第3款分別定有明文。經查，告訴人陳
    秀華告訴被告陳建財上揭毀損他人物品、傷害案件，公訴人
    認被告分別係犯刑法354條之毀損他人物品罪、同法第277條
    第1項之傷害罪嫌，依同法第357條、第287條之規定，須告
    訴乃論。茲經告訴人於第一審言詞辯論終結前，已具狀表示
    撤回公訴意旨一之(一)毀損他人物品罪、公訴意旨一之(二)傷害
    罪之告訴(見本院卷第25頁)。揆諸前揭說明，本應為不受理
    之判決，惟公訴人認此部分與前開有罪部分之犯罪事實分別
    具有想像競合之裁判上一罪關係，爰不另為不受理之諭知，
    附此敘明。
參、應適用之法條：
    依刑事訴訟法第299條第1項前段、第300條，家庭暴力防治
    法第61條第1款、第2款，刑法第11條前段、第325條第1項、
    第47條第1項、第55條前段、第51條第5款，刑法施行法第1
    條之1第1項、第2項前段，判決如主文。
本案經檢察官劉玉媛到庭執行職務。
中    華    民    國    99    年    12    月    23    日
                  刑事第十七庭審判長法  官  劉邦繡
                                    法  官  洪挺梧
                                    法  官  簡芳潔
以上正本證明與原本無異。
如不服本判決應於收受送達後10日內向本院提出上訴書狀，並應
敘述具體理由；其未敘述上訴理由者，應於上訴期間屆滿後20日
內向本院補提理由書（均須按他造當事人之人數附繕本）「切勿
逕送上級法院」。
                                  書記官  余怜儀
中    華    民    國    99    年    12    月    23    日
附錄論罪科刑法條全文：
家庭暴力防治法第61條
違反法院依第14條第1項、第16條第3項所為之下列裁定者，為本
法所稱違反保護令罪，處3年以下有期徒刑、拘役或科或併科新
臺幣10萬元以下罰金：
一、禁止實施家庭暴力。
二、禁止騷擾、接觸、跟蹤、通話、通信或其他非必要之聯絡行
    為。
三、遷出住居所。
四、遠離住居所、工作場所、學校或其他特定場所。
五、完成加害人處遇計畫。
中華民國刑法第325條
意圖為自己或第三人不法之所有，而搶奪他人之動產者，處6 月
以上5年以下有期徒刑。
因而致人於死者，處無期徒刑或7年以上有期徒刑，致重傷者，
處3年以上10年以下有期徒刑。
第1項之未遂犯罰之。

司法院資訊處製作；財團法人民間司法改革基金會備份。
